臺灣臺北地方法院刑事判決　　　　　　 　93年度訴字第408號
公　訴　人　臺灣臺北地方法院檢察署檢察官
被　　　告　丁○○
 　　　　　　　　　 香港永久.
　　　　　　戊○○
　　　　　　　　　　香港永久居.
　　　　　　己○○
　　　原名魏雨涵）住高雄縣旗.
　　　　　　庚○○
右四人共同
選任辯護人　余西鈞律師
　　　　　　乙○○
上列被告因違反期貨交易法案件，經檢察官提起公訴（91年度偵
字第24671號），本院判決如下：
    主  文
丁○○被訴違反期貨交易法部分免訴。
戊○○、魏雨涵、庚○○、乙○○均無罪。
    理  由
壹、公訴意旨略以：被告丁○○與被告庚○○為男女朋友關係，
    渠等自民國（下同）90年11月起，分別於臺北市○○○路○
    段168號12樓設立安誠企業發展工作室，嗣改名為鏝鈮網路
    資訊公司，利用陳牡丹（經臺灣臺北地方法院檢察署檢察官
    另為不起訴處分）為掛名負責人，另於臺北市○○○路○段
    200 號12樓設立吉鼎企業管理社，利用陳金華（經臺灣臺北
    地方法院檢察署檢察官另為不起訴處分）擔任公司掛名之負
    責人，91年2月間，鏝鈮網路資訊有限公司設址之產權發生
    問題，丁○○遂將該公司遷移至臺北市○○○路○段200號12
    樓與吉鼎企業管理社公司合併營業，改名為鏝鈮網際通訊有
    限公司（下簡稱鏝鈮公司）；公司搬遷後，被告丁○○、被
    告庚○○即招徠丁○○之子被告戊○○，庚○○之姪女被告
    魏雨涵，及被告乙○○、黃金德（另案通緝）等為公司之專
    員，渠等均明知非期貨商不得經營期貨交易或仲介業務，仍
    共同基於犯意之聯絡及行為分擔，自90年11月起，連續在報
    紙刊登廣告，以徵聘行政幹部及內勤助理之名義，招募大量
    員工後，由被告丁○○以「李先生」之名綜理公司事務，被
    告庚○○以英文YOKO為名，負責公司現場業務，戊○○負責
    外匯期貨詢價業務；被告魏雨涵、被告乙○○、黃金德則偽
    扮為公司新進人員，於公司新招募員工之職前訓練時，混於
    新進員工之間，並對新進員工謊稱渠等已投資並有獲利，以
    誘勸其他應徵人員轉為公司客戶，從事外匯保證金之買賣，
    致使丙○○、甲○○等新進人員誤信，先後透過國內經辦外
    匯銀行匯款到指定之香港上海匯豐銀行（The Hongkong And
    Shanghai Banking Corp）Etrade Profits Limited（帳號
    ：0000000000號）之帳戶內，作為從事外匯保證金買賣之保
    證金，進行歐元、日幣、美金等外匯期貨之買賣，鏝鈮公司
    並提供電話供客戶查詢貨幣報價及敲價下單，從中收取每口
    80 美元之佣金、手續費，客戶如要提前解約或提領利潤均
    予百般刁難，致丙○○、甲○○等客戶血本無歸。總計鏝鈮
    公司自90年11月起迄91年4月下旬止，共獲取佣金收益達美
    金1,143,040元（約合新台幣43,435,520元），因認被告等
    人均涉犯期貨交易法第56條第1項、第112條第3款之罪嫌云
    云。
貳、被告丁○○免訴部分：
一、按案件曾經判決確定者，應諭知免訴之判決，刑事訴訟第法
    302條第1款定有明文；又訴訟上所謂一事不再理之原則，關
    於實質上一罪或裁判上一罪，亦均有其適用，最高法院60年
    台非字第77號著有判例。
二、經查：被告丁○○於89年1月起與羅福海、姚培震、陳儀興
    等，基於概括犯意聯絡，在臺北市○○路○段17號7樓之9設
    立「富康國際開發有限公司」，由被告丁○○擔任顧問，而
    明知非經主管機關財政部證券暨期貨管理委員會之許可發給
    許可證照，不得經營期貨經理事業，仍自89年1月起經營期
    貨經理、顧問事業，並經臺灣士林地方法院以91年度訴字第
    131號判決判處有期徒刑7月，緩刑5年，並於91年8月20日確
    定，此有臺灣高等法院被告全國前案紀錄表及該案判決書在
    卷可稽。本件公訴人起訴被告丁○○於90年11月起至91年4
    月下旬間，復違反期貨交易法之事實，與前開業經判決確定
    之違反期貨交易法之犯行，時間緊接、且係觸犯構成要件相
    同之罪名，顯見被告前開業經判決確定之犯行與本件犯行應
    係基於概括之犯意而為，具有連續犯之裁判上一罪關係，屬
    同一案件。前案判決既已確定，本案自為該確定判決既判力
    效力所及，揆諸前揭條文規定及判例意旨，應為免訴之判決
    。
、被告戊○○、魏雨涵、庚○○、乙○○無罪部分：
一、按犯罪事實應依證據認定之，無證據不得認定犯罪事實；又
    不能證明被告犯罪者，應諭知無罪之判決，刑事訴訟法第
    154條、第301條第1項定有明文。次按所謂證據，係只足以
    認定被告確有犯罪行為之積極證據而言，該項證據自須適合
    於被告犯罪事實之認定，始得採為斷罪資料，最高法院29年
    度上字第3105號判例參照。
二、訊據被告戊○○、魏雨涵、庚○○、乙○○均堅詞否認有上
    揭犯嫌，戊○○辯稱：伊係於香港工作，來臺灣係探望父親
    ，並且來臺灣玩，伊並無在臺灣工作等語。己○○辯稱：其
    係至鏝鈮公司應徵抄寫員，由老師教導伊計算外幣換算之公
    式，公司所營業務伊並不清楚，伊僅受訓3天即在家，並無
    參與鏝鈮公司之業務等語。庚○○辯稱：伊去忠孝東路的公
    司上班不到一個禮拜，後來去鏝鈮公司上班也是公司打給伊
    才去的，公司業務伊不清楚等語。乙○○辯稱：伊係應徵內
    勤，業務內容都還不知道，伊只有上班1、2天而已等語。經
    查：證人即被害人丙○○於本院審理時證稱：「（在庭上這
    些人妳應徵時有無見過？）沒有。（幫妳上課的小姐是否有
    在座的被告？）沒有。（妳在公司有無看過在庭的五位被告
    ？）沒有。... 」等語，顯見難以被告戊○○、魏雨涵、庚○○、乙○○於鏝鈮公司，即認定其等參與鏝鈮公司之經營
    ，與期貨交易法第56條第1項所稱之經營期貨交易構成要件
    尚屬有間，不能證明被告等人犯罪，此外，復查無其他積極
    證據足認被告戊○○、魏雨涵、庚○○、乙○○有何違反期
    貨交易法之犯行，綜上所述，自應為其等無罪之諭知。
肆、據上論斷，應依刑事訴訟法第301條第1項、第302條第1款，
    判決如主文。
本案經檢察官蕭惠菁到庭執行職務。
中    華    民    國    94    年     7    月    18    日
                  刑事第六庭審判長法  官  曾正龍
                                  法  官  邱蓮華
                                  法  官  郭惠玲
以上正本證明與原本無異。
如不服本判決，應於判決送達後十日內，向本院提出上訴狀。
                                  書記官  彭自青
中    華    民    國    94    年     7    月    22    日
